【裁判字號】    98,聲再,26
【裁判日期】    980615
【裁判案由】    聲請再審
【裁判全文】
臺灣高雄地方法院刑事裁定              98年度聲再字第26號
    聲  請  人
    即  被  告  甲○○
上列聲請人因違反槍砲彈藥刀械管制條例案件，對於本院民國96
年2月15日第二審確定判決（95年度簡上字第587號），聲請再審
，本院裁定如下：
    主  文
再審之聲請駁回。
    理  由
一、聲請意旨略以：
（一）本院95年度簡上字第587號判決未依刑法第12、14、16條
      之規定，將聲請人諭知無罪判決，鈞院應調閱上開案件卷
      宗及高雄醫學大學高醫附秘字（聲請人誤繕為「高醫秘字
      」）第0950003321號函所附精神鑑定報告書諭知聲請人無
      罪。
（二）鈞院違反保護管束第46、64、75條規定，應依法將龔及元
      、吳協展撤職。
二、按有罪之判決確定後，有左列情形之一者，為受判決人之利
    益，得聲請再審︰（一）原判決所憑之證物已證明其為偽造
    或變造者。（二）原判決所憑之證言、鑑定或通譯已證明其
    為虛偽者。（三）受有罪判決之人，已證明其係被誣告者。
    （四）原判決所憑之通常法院或特別法院之裁判已經確定裁
    判變更者。（五）參與原判決或前審判決或判決前所行調查
    之法官，或參與偵查或起訴之檢察官，因該案件犯職務上之
    罪已經證明者，或因該案件違法失職已受懲戒處分，足以影
    響原判決者。（六）因發現確實之新證據，足認受有罪判決
    之人應受無罪、免訴、免刑或輕於原判決所認罪名之判決者
    。前項第1 款至第3 款及第5 款情形之證明，以經判決確定
    ，或其刑事訴訟不能開始或續行非因證據不足者為限，得聲
    請再審；不得上訴於第三審法院之案件，除前條規定外，其
    經第二審確定之有罪判決，如就足生影響於判決之重要證據
    漏未審酌者，亦得為受判決人之利益，聲請再審，刑事訴訟
    法第420 條、第421 條分別定有明文。而刑事訴訟法第420
    條第1 項第6 款所謂發見確實之新證據，係指該證據於事實
    審法院判決前已經存在，為法院、當事人所不知，不及調查
    斟酌，至其後始行發見，且就證據本身形式上觀察，因不以
    絕對不須經過調查程序為條件，但必須顯然可認為足以動搖
    原有罪確定判決，而為受判決人無罪、免訴、免刑或輕於原
    判決所認罪名之判決者為限。此受理聲請再審之最後事實審
    法院，應就聲請再審理由之所謂「新證據」，是否具備事實
    審判決前已經存在，為法院、當事人所不知，事後方行發見
    之「嶄新性」，及顯然可認足以動搖原有罪確定判決，應為
    無罪、免訴、免刑或輕於原判決罪名之「顯然性」兩要件，
    加以審查，為判斷應否准予開始再審之準據（85年度台抗字
    第308 號裁定意旨參照）。申言之，刑事訴訟法第421 條所
    謂「就足生影響於判決之重要證據漏未審酌者」，其中之「
    漏未審酌」，即指該等證據須於事實審法院判決之前確已存
    在，而為法院、當事人所不知，致不及調查斟酌，至其後始
    行發見者而言；若該等證據非於最後事實審法院判決之前已
    經存在，而係於最後事實審法院判決之後始行提出者，自不
    合於刑事訴訟法第421 條所稱之「漏未審酌」之證據。此外
    ，尚須具有足以動搖原有罪確定判決，並有應為無罪、免訴
    、免刑或輕於原判決罪名之「顯然性」存在，始得准予再審
    。
三、聲請人提起本件再審固提出：（一）本院95年度簡上字第58
    7 號（下稱原審）判決繕本1 份；（二）聲請人之精神障礙
    手冊、高雄市立凱旋醫院之診斷證明書；（三）最高法院94
    年度台上字第1361號判決以明示同意搜索之要件等資料為證
    。惟查：
（一）聲請人前於原審審理中業已就本件犯罪事實坦承不諱，復
      未曾就搜索部分提出任何抗辯，且原審已審酌財團法人私
      立高雄醫學大學附設中和紀念醫院95年10月5 日高醫附秘
      字第0950003321號函所附精神鑑定報告書，依修正後刑法
      第19條第2 項之規定，對聲請人予以減輕其刑一節，此有
      本院調閱原審卷宗及原審判決在卷可參，顯見原審判決業
      已明確論述其得心證之理由及論罪之依據，復查無有何漏
      未審酌之處，是本件被告既已自白持有十字弓之事實，且
      該十字弓經鑑定確係查禁之物，其犯行應堪認定，聲請人
      嗣後再行主張違法搜索云云，自非屬再審理由之「新證據
      」。
（二）聲請人所指本院違反保護管束第46、64、75條規定，應依
      法將龔及元、吳協展撤職云云，核與刑事訴訟法第420 條
      、第421 條規定再審之要件有別，此部分自非屬本院審酌
      原審有無再審必要之事由，附此敘明。
（三）聲請人所提高雄市立凱旋醫院之診斷證明書之就診日期為
      96年7月至10月間之就診情形，已逾聲請人在原審之95年2
      月19日查獲日約1年5月餘，堪認前開高雄市立凱旋醫院之
      診斷證明書，亦非屬再審理由之「新證據」無訛。從而，
      聲請人空言指稱原審採為認定有罪之證據與事實不符，而
      並未敘明有何其他新證據足以動搖原有罪確定判決，自亦
      無從據以而准予再審。
四、綜上所述，揆諸上開刑事訴訟法條文規定及最高法院裁判意
    旨，聲請人所述各情，既均不合於足生影響於判決之重要證
    據漏未審酌之再審理由，此外本件復查無其他新證據或得再
    審之理由可資憑佐，是本件再審之聲請為無理由，應以裁定
    駁回。
據上論結，應依刑事訴訟法第434 條第1 項，裁定如主文。
中    華    民    國    98    年     6    月    15    日
                  刑事第十一庭  審判長法  官  黃三友
                                      法  官  林依蓉
                                      法  官  何佩陵
以上正本證明與原本無異。
不得抗告。
中    華    民    國    98    年     6    月    15    日
                                      書記官  鍾淑美


司法院資訊處製作；財團法人民間司法改革基金會備份。
